Config:
  hfst:
    Gen: ../tr-ky.autogen.hfst
    Morph: ../ky-tr.automorf.hfst

Tests:
  "[twol] Мягкий знак deletion before suffix":
    июль<n><dat> : июлга

  "[twol] L Desonorisation":
    адам<n><pl><nom> : адамдар

  "[lexc] Singular genitive (-{N}{I}n)": 
    кеме<n><gen> : кеменин
    кол<n><gen> : колдун
    көз<n><gen> : көздүн
    баш<n><gen> : баштын
    аба<n><gen> : абанын
    туз<n><gen> : туздун
    челек<n><gen> : челектин

  "[lexc] Singular dative (-{G}{A})": 
    кеме<n><dat> : кемеге
    аба<n><dat> : абага
    кол<n><dat> : колго
    көз<n><dat> : көзгө
    баш<n><dat> : башка
    туз<n><dat> : тузга
    челек<n><dat> : челекке

  "[lexc] Singular accusative (-{N}{I})": 
    кеме<n><acc> : кемени
    ай<n><acc> : айды
    тор<n><acc> : торду
    кол<n><acc> : колду
    көз<n><acc> : көздү
    баш<n><acc> : башты
    таң<n><acc> : таңды
    туз<n><acc> : тузду
    челек<n><acc> : челекти

  "[lexc] Singular locative (-{D}{A})": 
    кеме<n><loc> : кемеде
    аба<n><loc> : абада
    челек<n><loc> : челекте
    кол<n><loc> : колдо
    баш<n><loc> : башта
    туз<n><loc> : тузда
    көз<n><loc> : көздө

  "[lexc] Singular ablative (-{D}{A}n)": 
    кеме<n><abl> : кемеден
    аба<n><abl> : абадан
    челек<n><abl> : челектен
    кол<n><abl> : колдон
    баш<n><abl> : баштан
    туз<n><abl> : туздан
    көз<n><abl> : көздөн

  "[lexc] Plural suffix": 
    кеме<n><pl><nom> : кемелер
    ай<n><pl><nom> : айлар
    тор<n><pl><nom> : торлор
    кол<n><pl><nom> : колдор
    таң<n><pl><nom> : таңдар
    көз<n><pl><nom> : көздөр
    баш<n><pl><nom> : баштар
